---
title: "Análise epidemiológica de pacientes com pubalgia atlética no Brasil"
author: '**De:** Felipe Figueiredo **Para:** Rodrigo Góes'
date: '**Data:** 2019-01-28'
output:
  html_document:
    fig_caption: yes
    fig_height: 6
    fig_width: 6
    keep_md: yes
    number_sections: yes
    toc: yes
  pdf_document:
    number_sections: yes
    toc: yes
  word_document:
    fig_caption: yes
    fig_height: 6
    fig_width: 6
    reference_docx: misc/style.docx
    toc: yes
subtitle: 'DOCUMENTO: analise_dados_RG_2019-v01'
toc-title: "Sumário"
---

```{r setup, include=FALSE}
knitr::opts_chunk$set(echo = FALSE)
knitr::opts_knit$set(root.dir = normalizePath(".."))
options(scipen = 999)
library(pander)
library(knitr)
library(philsfmisc)
panderOptions('table.style', 'rmarkdown')

```

---

**Histórico do documento**

```{r, echo = FALSE}
Version <- c("01")
Changes <- c("Versão inicial")
history <- cbind(Version, Changes)
colnames(history) <- c("Versão", "Alterações")
pander(history, split.cells = 70)
# kable(history)
```

---

<!-- # Assinaturas -->

<!-- ```{r, echo=FALSE} -->
<!-- sig.field <- "__________________________" -->
<!-- date.field <- "_____________" -->
<!-- Stat <- c("Elaborador", "Felipe Figueiredo", "Bioestatístico", sig.field, date.field) -->
<!-- Reviewer <- c("Revisado por", "", "", sig.field, date.field) -->
<!-- Approver <- c("Verificado por", "", "", sig.field, date.field) -->
<!-- Final.Approver <- c("Aprovação final", "", "", sig.field, date.field) -->

<!-- sigs <- rbind( -->
<!--   Stat -->
<!--   , Reviewer -->
<!--   , Approver -->
<!--   , Final.Approver -->
<!--   ) -->
<!-- rownames(sigs) <- NULL -->
<!-- colnames(sigs) <- c("Papel", "Nome", "Função", "Assinatura", "Data") -->

<!-- pander(sigs, split.cells = c(9, 14, 14, 16, 8), split.table = Inf) -->
<!-- # kable(sigs) -->
<!-- ``` -->

# Lista de abreviaturas

# Introdução

## Objetivos

## Recepção e tratamento dos dados

# Metodologia

```{r include=FALSE}
source("scripts/resultados.R", encoding = 'UTF-8')
```

Esta análise foi realizada utilizando-se o software `R` versão `r getRversion()`.



# Resultados

```{r atividades esportivas}
N.esportes.fig1 <- sort(table(esportes$ESPORTE), decreasing = TRUE)
N.princ.fig1 <- sort(table(esportes$PRINCIPAL, esportes$ESPORTE)[1, ], decreasing = TRUE)
N.sec.fig1 <- sort(table(esportes$PRINCIPAL, esportes$ESPORTE)[2, ], decreasing = TRUE)
```

## Avaliação dos esportes mais praticados pelos atletas com pubalgia

```{r}
pander(tab.esportes, split.table = Inf)
# pander(tab.esportes[, -6], split.table = Inf)
```

Table: **Tabela xx** Associação entre a modalidade esportiva com desfecho cirúrgico e movimentos em que sente dor

## Avaliação do tempo até o diagnóstico

```{r}
pander(tab.tempo, split.table = Inf)
# pander(tab.tempo[, -4], split.table = Inf)
```

Table: **Tabela xx** Associação entre o tempo até o diagnóstico e os exames físicos, nível esportivo e a idade dos participantes.

## Avaliação dos locais de dor

```{r}

```

Table: **Tabela xx** Associação do local de dor com tempo até o diagnóstico e a modalidade esportiva

<!-- # Exceções e Desvios do teste -->

# Discussão

# Conclusões


# Referências

# Apêndice

